【裁判字號】    92,易緝,124
【裁判日期】    920912
【裁判案由】    竊盜等
【裁判全文】
台灣台北地方法院刑事判決                        九十二年度易緝字第一二四號
    公  訴  人  台灣台北地方法院檢察署檢察官
    被      告  甲○○  男  三.
右列被告因竊盜等案件，經檢察官聲請簡易判決處刑（九十一年度偵字第一三七六二
號），以及聲請併案審理（台灣桃園地方法院檢察署九十一年度偵字第一九八０一號
、台灣士林地方法院檢察署九十二年度偵字第四七八九號），經本院依通常程序判決
如左：
    主  文
甲○○共同連續竊盜，累犯，處有期徒刑壹年肆月。
    事  實
一、甲○○前於民國八十五年間因竊盜案件，經本院判處有期徒刑五月確定，以及因
    違反麻醉藥品管理條例案件，經台灣士林地方法院判處有期徒刑六月，如易科罰
    金，以三百元折算一日確定，分別於八十六年五月二十九日、八十六年九月八日
    執行完畢，竟基於意圖為自己不法所有之概括犯意，先於九十一年五月二十五日
    十九時五十分許，在台北市松山區台北航空站（松山機場）第一停車場內，見陳
    奎仁離開其所駕駛之車牌號碼二Ａ—九四二號營業小客車進入機場廁所如廁，乃
    以不詳物品敲破該車左前車窗進入車內坐於駕駛座，正著手要拔出方向盤下方電
    線接線發動以竊取該車之際，適陳奎仁返回甲○○見狀隨即逃離現場，而未得逞
    ，旋經陳奎仁報警，經警在該停車場外圍發現甲○○並當場加以盤查，甲○○將
    車逃離現場；甲○○次於九十一年十月三十一日凌晨零時五十分許，與石峻峰共
    同基於意圖為自己不法之所有之犯意聯絡，由甲○○駕駛車牌號碼Ｐ六—一一五
    九號自用小貨車搭載抽水馬達以抽取其他車輛之汽油，至桃園縣蘆竹鄉○○村○
    鄰○○街二號處，以馬達抽油之方式共同竊取林鴻森所有之車牌號碼ＧＣ─二四
    九號曳引車油箱內柴油約二百公升得手，嗣經路人錢文章、游騰勝報警，甲○○
    、石峻峰隨之駕車逃逸，嗣經警攔檢始為查獲，經警移送台灣桃園地法院檢察署
    檢察官訊問後，以新台幣五千元交保；甲○○再於九十二年三月十八日六時五十
    分許，駕駛其弟吳明坤所有之車牌號碼ＢＶ—三三七二號自用小貨車，至台北市
    內湖區○○○路大潤發大賣場旁邊巷道內，見黃天華將統英預拌混凝土有限公司
    所有之車牌號碼０七九—ＢＦ號混凝土幫浦車停放該處無人看管，即以藍色塑膠
    油管抽取混凝土幫浦車油桶之汽油約三百公升得手，正當甲○○收取藍色塑膠油
    管準備離去時，恰有統英預拌混凝土有限公司司機陳主賜至現場而發現上情並問
    甲○○做何事，甲○○見狀隨即駕車逃逸，經警到場扣得藍色塑膠油管一條。
二、案經被害人陳奎仁訴由航空警察局台北分局報告台灣台北地方法院檢察署檢察官
    聲請簡易判決處刑，以及聲請併案審理。
    理  由
一、訊之被告甲○○固不否認有於松山機場停車場敲破陳奎仁車輛之玻璃並在外圍為
    警查獲並交付證件後離去、於桃園縣蘆竹鄉與共犯石峻峰共同以吸管吸油之方式
    竊油、在大潤發大賣場附近巷道遇見陳主賜及離去之事實，惟否認有聲請簡易判
    決處刑意旨及併案意旨所指之竊盜行為，辯稱：伊敲破玻璃是因為陳奎仁車輛亂
    停，離去後在停車場外圍遇見便衣警察帶伊進去停車場並要證件，因不知是警察
    所以才駕車離去，在桃園縣蘆竹鄉係因為汽車沒油石峻峰才偷油，當時伊在現場
    聽石峻峰之指揮不知石峻峰做何事，事後才知是偷油，另因停車在大潤發大賣場
    附近巷道，見地上有藍色塑膠油管想說用的到所以拾起，卻被陳主賜看到，本來
    要解釋，因想另案通緝中，所以就立即離去現場等語。經查：被告於台北航空站
    為竊盜行為之部分，當時被害人陳奎仁返回停車處時，發現車窗已經被打破，而
    被告坐在車內駕駛座處，被告正在方向盤摸電線，被害人問他做什麼，被告及逃
    離現場，經報警後，員警到現場亦有穿著制服之員警，查到被告後問經過但被告
    否認，員警向被告要證件，被告將皮夾交給員警，後來被告去開車，乘機逃逸還
    撞其他車以及收費停之桿子等情，業據證人即被害人陳奎仁於警詢時、偵查中以
    及本院調查時陳述明確，另查獲當時，警員詢問被告時有要被告交付證件，被告
    有交付但否認有竊盜，員警乃要偕同回分局製作筆錄，被告要求將車停好，被告
    卻駕車疾駛逃逸，曾用警車擋被告車還差點被撞等語，亦據證人即在場處理警員
    鍾文彬於偵查中證述明確，是被告所辯之詞，並不足採，此外並有現場照片十二
    幀、被告交付予警員之皮夾暨其內之駕駛執照與會員證之照片一幀在卷可據，可
    資認定；另桃園縣蘆竹鄉內厝村竊油之部分，被告與石峻峰共同為竊盜行為之事
    實，業據被告於警詢時、偵查中供認屬實，亦共犯石峻峰供述明確，經核與被害
    人林鴻森、證人錢文章、遊騰勝於警詢時指述之情節相符，應堪採信，至被告固
    辯稱車子沒油才一起偷油等語，然被告當時共竊得柴油約二百公升等情，亦據被
    告於偵查中供述明確，是被告所辯，顯非屬實，復有贓物認領保管收據、現場照
    片十七幀，以及台灣桃園地方法院檢察署檢察官九十一年度偵字第一九八０一號
    起訴書可據，堪足確定；又大潤發大賣場巷道之部分，被告竊取汽油之行為，亦
    據證人陳主賜、吳明坤於警詢時證述明確，並有現場照片六幀、車籍資料查詢表
    可憑，可資確認；綜上所述，本件事證已臻明確，被告犯行堪予認定。
二、核被告所為，係犯刑法第三百五十四條、第三百二十條第三項、第一項，以及第
    三百二十條第一項之罪。被告與共犯石峻峰間，就在桃園縣蘆竹鄉內厝村竊油之
    行為部分，有犯意之聯絡及行為之分擔，為共同正犯。被告先後多次竊盜行為，
    時間緊接，所犯之罪名及基本犯罪構成要件均相同，顯係基於概括犯意反覆為之
    ，為連續犯，應依刑法第五十六條之規定，應以刑法第三百二十條第一項之罪一
    罪論，並加重其刑。被告所犯之第三百五十四條、第三百二十條第一項二罪間，
    有方法結果之牽連關係，為牽連犯，應依刑法第五十五條之規定，從一重之第三
    百二十條第一項之罪處斷。聲請簡易判決處刑之意旨雖僅就被告於台北航空站之
    部分提起聲請簡易判決處刑，而被告其後二次之犯行雖未據公訴人提起公訴，惟
    被告此部分行為，與經提起公訴之部分，有連續犯之裁判上一罪之關係，已如前
    述，本院自應併予審酌，附此說明。查被告於八十五年間因竊盜案件，經本院判
    處有期徒刑五月確定，以及因違反麻醉藥品管理條例案件，經台灣士林地方法院
    判處有期徒刑六月，如易科罰金，以三百元折算一日確定，分別於八十六年五月
    二十九日、八十六年九月八日執行完畢等情，有台灣高等法院被告全國前案紀錄
    表附卷可稽，被告前受有期徒刑之執行完畢後，五年以內再犯
    本件有期徒刑以上之罪，為累犯，應依刑法第四十七條之規定，加重其刑，並遞
    加重之。爰審酌被告已有多次不法行為之素行、竊盜之次數、所竊得財物之價值
    、經警查獲後即駕車衝撞逃逸、犯罪手段、犯罪所生之危險及損失、犯後否認犯
    行之態度等一切情狀，量處如主文所示之刑。至扣案之物被告否認為其所有，亦
    無證據可認係被告所有之物，爰不為沒收之諭知，附此敘明。
三、據上論斷，應依刑事訴訟法第四百五十二條、第二百九十九條第一項前段，刑法
    第二十八條、第五十六條、第三百二十條第一項、第三百五十四條、第五十五條
    、第四十七條，罰金罰鍰提高標準條例第一條前段，判決如主文。
本案經檢察官蔡宏展到庭執行職務。
中      華      民      國    九十二    年      九      月     十二     日
                                    台灣台北地方法院刑事第二庭
                                            法  官  蘇嘉豐
右正本證明與原本無異。
如不服本判決，應於判決送達後十日內向本院提出上訴狀（應抄附繕本）。告訴人或
被害人如對於本判決不服者，應具備理由請求檢察官上訴，其上訴期間之計算係以檢
察官收受判決正本之日期為準。
                                            書記官  蘇靜紅
中      華      民      國    九十二    年      九      月     十五     日
附錄本案論罪科刑所適用法條全文：
刑法第三百二十條第一項：
意圖為自己或第三人不法之所有，而竊取他人之動產者，為竊盜罪，處五年以下有期
徒刑、拘役或五百元以下罰金。


司法院資訊處製作；財團法人民間司法改革基金會備份。
